【裁判字號】    95,裁,2927
【裁判日期】    951228
【裁判案由】    聲請停止執行
【裁判全文】
最  高  行  政  法  院  裁  定
                                     95年度裁字第02927號
抗  告  人  甲○○○○○○○○.
上列抗告人因與相對人臺北市監理處及相對人臺北市交通事件裁
決所間聲請停止執行事件，對於中華民國95年10月31日臺北高等
行政法院95年度停字第00093號裁定提起抗告，本院裁定如下：
    主  文
抗告駁回。
抗告訴訟費用由抗告人負擔。
    理  由
一、按抗告法院認抗告為不合法或無理由者，應為駁回抗告之裁
    定。
二、本件原裁定係以：（一）本件抗告人聲請相對人臺北市監理
    處拒絕對抗告人所有系爭車輛之汽車檢驗應停止執行部分：
    查其係聲請停止相對人臺北市監理處之「拒絕對抗告人所有
    系爭車輛之汽車檢驗行為」之執行，惟相對人臺北市監理處
    之拒絕檢驗行為，係消極行為，且對汽車為檢驗行為乃事實
    行為，相對人臺北市監理處對抗告人並未有積極之侵益處分
    。抗告人對相對人臺北市監理處之拒絕檢驗系爭車輛，如提
    起行政訴訟，其本案請求應為請求相對人臺北市監理處對抗
    告人所有系爭車輛為「汽車檢驗」之事實行為，屬於行政訴
    訟法第8條第1項之一般給付訴訟，並非撤銷訴訟（或確認訴
    訟），核與聲請停止執行之要件未合。從而，抗告人就聲請
    相對人臺北市監理處拒絕對抗告人所有系爭車輛之汽車檢驗
    應停止執行部分，並不合法，應予駁回。（二）抗告人聲請
    相對人臺北市監理處註銷系爭車輛汽車牌照之行政處分應停
    止執行部分：查該註銷牌照係相對人臺北市交通事件裁決所
    於95年3月13日以北市裁三字第裁00-000000000號裁決書裁
    處抗告人罰鍰新臺幣（下同）900元，並註銷系爭車輛牌照
    。抗告人不服向普通法院聲明異議，經臺灣高等法院95年6
    月28日95年度交抗字第507號交通事件裁定處罰抗告人900元
    ，並註銷系爭車輛牌照確定在案。此經原審調取原審95年度
    訴字第2362號卷附上開臺灣高等法院95年度交抗字第507號
    裁定影本，核閱無訛。是相對人臺北市監理處並非註銷系爭
    車輛牌照之處分機關，抗告人以其為聲請停止執行相對人，
    為當事人不適格。故抗告人聲請就相對人臺北市監理處註銷
    系爭車輛汽車牌照之行政處分應停止執行部分亦非合法，亦
    應予駁回。（三）另抗告人就相對人臺北市交通事件裁決所
    95年8月7日北市裁三字第09540744000號函及所附行政訴訟
    答辯書，聲請停止執行部分：查上開相對人臺北市交通事件
    裁決所函文、行政訴訟答辯書，其性質僅係單純事實之陳述
    ，不生抗告人所謂註銷系爭汽車牌照之法律效果，並非行政
    處分，自與聲請停止執行之要件未合，此部分抗告人聲請停
    止執行亦不合法，應併予駁回。
二、抗告意旨略謂：（一）在鈞院尚未向財政部調查清楚財政部
    依據「使用牌照稅法」向抗告人及人民強制徵收之巨額使用
    牌照稅，及財政部依據「貨物稅條例」向抗告人及人民強制
    徵收之巨額「汽車燃料使用費之貨物稅」，是否都用在「公
    路養護、修建及安全管理上」之前，交通部及相對人臺北市
    監理處及相對人臺北市交通事件裁決所都不得違法依據公路
    法第27條，再向抗告人及人民強制徵收巨額之「汽車燃料使
    用費」；交通部及相對人臺北市監理處及相對人臺北市交通
    事件裁決所更不得依據公路法第75條，再向抗告人及人民強
    制徵收巨額之汽車燃料使用費，因此，原裁定已經違背法令
    。（二）相對人臺北市監理處拒絕抗告人之車牌號碼9Ｃ─
    3415號之汽車檢驗，其所使用的方法就是依公路法第27條及
    公路法第75條違法向抗告人重複徵收汽車燃料使用費。因為
    抗告人依法拒絕重複繳納汽車燃料使用費乃完全合法，抗告
    人為了請求原審依法保障抗告人之權利，才依法向原審提起
    行政訴訟及聲請停止執行原處分，然原審竟違法將抗告人之
    聲請駁回，因此原裁定已經違背法令。（三）相對人臺北市
    監理處竟然違法及違背誠實信用原則，謊稱抗告人之車牌號
    碼9Ｃ─3415號汽車未依限前往檢驗，而不據實向相對人臺
    北市交通事件裁決所說明，係其拒絕抗告人之車牌號碼9Ｃ-
    3415號汽車之檢驗之實際情形，因此相對人臺北市交通事件
    裁決所即依據相對人臺北市監理處不實之呈報，除了處罰抗
    告人900元之罰鍰外，並將抗告人已依法繳納汽車使用牌照
    稅之車牌號碼9Ｃ─3415號汽車之牌照加以註銷，抗告人為
    了請求原審依法保障抗告人之權利，才依法向原審提起行政
    訴訟及聲請停止執行原處分，然原審竟違法將抗告人之聲請
    駁回，因此原裁定已經違背法令等語。
三、本院查(一)抗告人於原審聲請停止執行之聲明為「請求裁定
    命臺北市監理處於94年11月10日拒絕聲請人9Ｃ-3415號汽車
    之檢驗及註銷聲請人9Ｃ─3415號汽車牌照之行政處分停止
    執行」，抗告人抗告之聲明則變更為「一、請求廢棄原裁定
    。二、請求命相對人臺北市監理處准許抗告人之9Ｃ-3415號
    汽車參加定期檢驗。請求命相對人臺北市監理處及相對人臺
    北市交通事件裁決所不得將抗告人之9Ｃ-3415號汽車牌照註
    銷及處罰鍰新臺幣900元。」，查本院係抗告法院，審查對
    象為高等行政法院對抗告人聲請之原裁定有無違法，抗告人
    提起抗告變更聲明，於法不合。(二)抗告意旨所稱重複課徵
    汽車燃料使用費乙節，係屬本案訴訟實體上有無理由之問題
    ，並非聲請停止原處分執行可否准許所應審究之事由。況依
    抗告人主張相對人臺北監理處拒絕檢驗其車輛，則相對人臺
    北市監理處既尚未做成行政處分，自無停止執行之問題，是
    以抗告意旨仍執前詞加以爭執，顯無理由，應予駁回。次查
    抗告狀所列相對人臺北市交通事件裁決所並非原裁定之當事
    人，原裁定亦未對相對人臺北市交通事件裁決所作成裁定，
    抗告人對於非本件當事人之臺北市交通事件裁決所提起抗告
    ，自難認合法，亦應予以駁回。
五、依行政訴訟法第104條、民事訴訟法第95條、第78條，裁定
    如主文。
中    華    民    國    95    年    12    月    28    日
                  第二庭審判長法  官  鍾  耀  光
                              法  官  劉  介  中
                              法  官  姜  仁  脩
                              法  官  王  德  麟
                              法  官  黃  清  光
以  上  正  本  證  明  與  原  本  無  異
中    華    民    國    95    年    12    月    28    日
                              書記官  莊  俊  亨


司法院資訊處製作；財團法人民間司法改革基金會備份。
